【裁判字號】    88,易,1958
【裁判日期】    890706
【裁判案由】    傷害
【裁判全文】
臺灣臺南地方法院刑事判決                        八十八年度易字第一九五八號
    公  訴  人  臺灣臺南地方法院檢察署檢察官
    被      告  丙○○
                乙○○
右列被告因傷害案件，經檢察官提起公訴（八十八年度偵字第二八三四號），本院判
決如左：
    主  文
丙○○教唆傷害人之身體，處有期徒刑參月，如易科罰金，以參佰元折算壹日。
乙○○共同傷害人之身體，處有期徒刑肆月，如易科罰金，以參佰元折算壹日。
    事  實
一、丙○○與乙○○為兄妹關係，緣丙○○與甲○○有感情及債務之糾紛，甲○○於
    民國八十八年二月二十二日上午五時許，前往臺南縣永康市○○○路路旁之「阿
    玉檳榔攤」，因收取檳榔貨款事宜與丙○○起爭執，丙○○遂基於教唆乙○○及
    綽號青狂之姓名不詳之成年人共同傷害他人之犯意，渠等二人則基於傷害他人身
    體之共同犯意聯絡，而徒手圍毆甲○○，致其受有頭部外傷、胸部鈍傷、左臉頰
    部擦傷及左眼結膜下出血等傷害。
二、案經被害人甲○○訴請臺灣臺南地方法院檢察署檢察官偵查起訴。
    理  由
一、訊據被告丙○○及乙○○固對於右揭時地被告丙○○先和告訴人甲○○發生爭執
    ，被告乙○○上前阻止而和告訴人發生拉扯等情供承不諱，惟被告丙○○及被告
    乙○○均分別矢口否認有何教唆傷害及傷害犯行，均辯稱：當時告訴人上前拉丙○○，乙○○見狀才上前拉住告訴人，要將其與丙○○拉開，或許拉扯間造成告
    訴人受傷，但並無傷害犯意，亦無夥同綽號青狂之人共同傷害告訴人之犯行云云
    。經查右揭事實，業據告訴人於歷次偵訊及本院審理時指訴在卷，而告訴人確因
    此受有上揭傷害，並有驗傷診斷證明書二份附卷可稽，而被告丙○○確有和告訴
    人因故發生爭執，被告乙○○並因此和告訴人發生肢體接觸等情，亦據被告二人
    於偵審時所不否認。雖被告等以上揭情詞置辯，然告訴人所受傷害情形為頭部外
    傷、胸部鈍傷、左臉頰擦傷及左眼結膜下出血等，衡情若被告乙○○僅係為阻止
    告訴人使其不拉走被告丙○○而發生拉扯，則告訴人頭部、左眼結膜又豈有受傷
    、及胸部所受傷害又豈會是鈍傷之理？且被告乙○○於案發時並未拿任何工具，
    告訴人於本院審理時亦陳稱：不知道被告有無拿凶器等語，則在告訴人身材較被
    告乙○○為高壯之情況下，如非乙○○與綽號青狂之人共同基於傷害之犯意而徒
    手毆打告訴人，告訴人所受傷害又豈會係頭部外傷、胸部鈍傷等情形？再者，本
    件事發原因係因被告丙○○因故和告訴人發生爭執，而被告乙○○及綽號青狂之
    人和告訴人並無怨隙，然被告乙○○及綽號青狂之人又係基於傷害之故意而徒手
    圍毆告訴人，已如前述，則被告丙○○在憤怒之餘教唆被告乙○○及綽號青狂之
    人故意傷害告訴人，亦屬符合社會常情。至被告等申請傳喚之證人戊○○係證述
    ：當時伊手機忘了拿，又回到檳榔攤，去時發現丙○○在哭，丙○○就說告訴人
    曾來過，和她發生拉扯，後來乙○○就來了，就把告訴人隔開。伊問丙○○有沒
    有怎樣，她說沒有，伊就走了等語，及被告等所申請傳喚之證人丁○○係證述：
    當天四、五點時伊聽到聲音，爬起來看，看到丙○○在哭，伊問發生什麼事，丙○○說剛剛告訴人有來，當時只有看到丙○○一人，並未看到告訴人及被告乙○○，伊就去睡覺了等語在卷，證人等所證述上開證言既均稱案發時不在場，自難
    以渠等所言即為被告等未為上揭犯行之認定，自屬當然。是以被告等前開所辯均
    無非事後卸責之詞，不足為採，本件事證已甚明確，被告犯行已堪認定。
二、核被告乙○○與綽號青狂之人共同傷害人之身體，所為係犯刑法第二百七十七條
    第一項之罪。又被告丙○○唆使被告乙○○及綽號青狂之人為上揭犯罪行為，係
    屬教唆犯，應負教唆傷害之罪責，依所教唆之罪處罰之。又被告乙○○與綽號青
    狂之人就上開傷害犯行間具有犯意聯絡及行為分擔，為共同正犯。又公訴意旨雖
    認被告乙○○於案發時尚夥同綽號興龍及阿豪之人共同傷害告訴人等語，惟此已
    為被告等堅決否認，且為綽號興龍之證人戊○○及綽號阿豪之證人丁○○否認在
    卷，而告訴人於本院審理時到庭亦陳稱：當時阿豪在旁打圓場，興龍是最先來，
    綽號青狂之人和被告乙○○一起來，乙○○一來就打伊的眼睛，此外伊還可確定
    綽號青狂者亦有打伊等語明確，則告訴人就綽號興龍及阿豪等人是否參予共同傷
    害行為，前後所指訴內容已有不一，此外復查無其他積極證據足資證明綽號興龍
    及阿豪者確共同傷害告訴人，是以應認本件傷害犯行為被告乙○○與綽號青狂共
    同所為，附此敘明。爰審酌被告等犯罪之動機、目的、手段、所生危害、渠等與
    告訴人關係、告訴人所受傷害情形及被告等犯後均飾詞辯解，迄今並未和告訴人
    達成民事和解等一切情狀，分別量處如主文所示之刑，並均諭知易科罰金之折算
    標準，以資懲儆。
據上論斷，應依刑事訴訟法第二百九十九條第一項前段，刑法第二十八條、第二百七
十七條第一項、第二十九條第一項、第二項、第四十一條，罰金罰鍰提高標準條例第
一條前段、第二條，判決如主文。
中    華    民    國      八十九      年      七        月      六      日
                              臺灣臺南地方法院刑事第四庭
                                      法  官  楊惠芬
右正本證明與原本無異。
如不服本判決，應於送達後十日內向本院提出上訴狀。
                                      書記官  陳俊元
中    華    民    國      八十九      年      七        月      六      日
附錄本案論罪科刑法條全文：
刑法第二百七十七條第一項：
傷害人之身體或健康者，處三年以下有期徒刑、拘役或一千元以下罰金。


司法院資訊處製作；財團法人民間司法改革基金會備份。
